【裁判字號】    90,上易,949
【裁判日期】    900808
【裁判案由】    賭博
【裁判全文】
臺灣高等法院臺南分院刑事判決            九十年度上易字第九四九號        Ｇ
      上  訴  人
      即  被  告    乙○○○
      選任辯護人  查  名  邦  律師
      上  訴  人
      即  被  告  甲  ○  ○
右上訴人因賭博案件，不服臺灣臺南地方法院八十九年度易字第二四九六號中華民國
九十年二月二十七日及四月十日第一審判決（起訴案號：臺灣臺南地方法院檢察署八
十九年度偵字第八八四五號），提起上訴，本院判決如左：
      主      文
上訴駁回。
      事      實
一、乙○○○前於民國（下同）八十一年及八十二年間，分別經營賭博性電動玩具遊
    藝場，經警查獲後，先後經原審判處有期徒刑伍月及陸月，分別於八十一年十一
    月十六日及八十二年八月十八日易科罰金執行完畢（未成立累犯），竟仍不知悔
    改，自八十九年七月十一日起，又在台南縣永康市○○街四十四巷二十五號一樓
    經營開心電子遊藝場，做為公眾得出入之場所，並以賭博為常業，設置賭博性電
    動玩具王牌對決四台、金牌瑪琍一台、滿貫大享五台、皇冠霹靂馬一台、超級三
    冠王三台、金蘋果二台、孔雀王二代一台、霸王別姬一台、台灣大老二三台等合
    計二十一台（並含其內ＩＣ板），與不特定之顧客賭博財物，並以月薪新台幣（
    下同）二萬五千元僱請有共同犯意之甲○○，負責開分、洗分工作，嗣至同年七
    月二十五日晚上十一時十分許，經警查獲周培文、林文雄（原審另行審理）在上
    址賭博，且周培文正向甲○○以二千分兌換現金二千元時當場為警查獲，並扣得
    上開賭博性電動玩具共二十一台及賭資一萬九千九百元、計分卡六十張。
二、案經台南縣警察局永康分局報請台灣台南地方法院檢察署檢察官偵查起訴。
      理      由
一、訊據上訴人即被告乙○○○固坦承其為該店之實際負責人，並僱請甲○○負責開
    分、洗分，看機台，被告甲○○亦坦承以月薪二萬五千元受僱於乙○○○，只負
    責開分、洗分，惟均矢口否認有何賭博犯行，乙○○○辯稱：店內不能兌換現金
    ，只能兌換獎品，甲○○交付周培文之二千元，係周培文向甲○○之借款云云，
    甲○○辯稱：二千元係伊借周培文之現款，店內並不可以兌換現金云云。
二、惟查：原審同案被告周培文（已判刑罰金伍仟元確定，並未上訴）正向被告甲○
    ○兌換現金二千元時，為警當場查獲，業據周培文於第一次警訊時供述甚詳（見
    警訊卷第八頁至第九頁），並經證人即現場查獲員警莊順智、蕭錦炬、洪武哲分
    別於原審到庭結證屬實（見原審卷第四十二頁、第六十二頁、第七十二頁），復
    有賭博性電動玩具共二十一台及賭資新台幣一萬九千九百元、計分卡六十張扣案
    可稽。雖周培文於警局複訊中稱向被告甲○○借二千元云云，然查周培文於偵查
    中先辯稱：是向老闆乙○○○商借二千元云云，於原審審理中改稱：該二千元係
    甲○○拿自己身上的錢借我的，不是從櫃檯拿的，他拿錢給我前沒有打電話（問
    老闆）；而被告甲○○於警訊及偵查中先辯稱：係私下借二千元給周培文云云；
    於原審審理中則改稱：周培文當天向我借二千元，我有（打電話上樓）問過老闆
    ，再從櫃檯拿二千元給他云云。二人前後所述互有矛盾，且二人間所述借款情節
    亦不相符，又周培文係前往消費之賭客，被告甲○○豈會輕易借錢予周培文？矧
    周培文於警局初訊中坦承可以兌換現金等情，亦經本院於審理中當庭勘驗警局訊
    問錄音無訛屬實，（見本院九十年七月二十五日審判筆錄）；且被告乙○○○於
    本院審理時，辯稱：不可以兌換現金，只可以兌換家庭用品飲水機、照相機、護
    貝機、果菜機等獎品云云，而被告甲○○則稱店內並無獎品、只有計分卡可以兌
    換等情，二人所述之情形又相齟齬，顯不一致，足見被告所辯，顯均係事後畏罪
    卸責避就之詞，不足採信。足徵被告等確有上揭賭博犯行無訛，又被告乙○○○
    於原審審理中自承渠之前係在台南縣永康市○○街開店，則本件開店後應無經營
    其他營利事業，以擺設上開賭博性電動機具維生，其擺設之機具多達二十一台，
    具有相當規模，是被告乙○○○係以賭博為謀生之主要職業，被告甲○○以月薪
    二萬五千元受僱於乙○○○已據其在本院陳述甚明，其領取薪水維生，係以賭博
    為謀生之主要職業，均堪認定。本件事證已臻明確，被告乙○○○、甲○○犯行
    均堪以認定。至選任辯護人辯稱：當時周培文的電動玩具分數僅二百分，根本無
    可能換取二千元現金，該現金實係甲○○借給周培文買東西云云，既與上開調查
    結果不符，且證人即警員莊順智亦於原審審理時，證稱：周培文叫甲○○過來洗
    分時，甲○○即將分數洗掉歸零等語（見原審卷第七十二頁），故辯護人有利於
    被告之陳述，僅係片面之詞，並無可取，合併說明。
三、按刑法上之常業犯，祗須賴某種犯罪為生活而有事實上之表現為已足，核被告乙
    ○○○、甲○○所為，均係犯刑法第二百六十七條之常業賭博罪。又被告乙○○
    ○僱用甲○○，負責開分、洗分並兌換現金，其二人間互有犯意聯絡及行為分擔
    ，均為共同正犯。原審以被告二人事證已臻明確，因予適用刑法第二十八條、第
    二百六十七條、罰金罰鍰提高標準條第一條前段，審酌被告乙○○○前經營賭博
    電玩店遭判刑後，仍不知悔改，再經營賭博電玩店，對社會秩序產生不良影響及
    其犯罪手段、所生危害、所得利益、及犯罪後態度，另被告甲○○年紀雖輕，然
    不知上進，助長賭風，犯罪後亦不知悔改等一切情狀，量處被告乙○○○有期徒
    刑一年，被告甲○○有期徒刑十月。並認扣案之賭博性電動機具二十一台（詳如
    事實欄所載，並含機具內ＩＣ板）、賭資一萬九千九百元、記分卡六十張，分別
    為當場賭博之器具與在賭檯之財物，併依刑法第二百六十六條第二項之規定，宣
    告沒收，核其認事用法俱無不合，量刑亦稱妥適。被告上訴意旨猶執陳詞否認犯
    罪，空言指摘原判決不當，並無可取，為無理由，均應予駁回。
據上論結，應依刑事訴訟法第三百六十八條，判決如主文。
本案經檢察官劉榮堂到庭執行職務。
中    華    民    國      九十      年      八      月          八      日
                                  臺灣高等法院臺南分院刑事第三庭
                                      審判長法官  黃    崑    宗
                                            法官  楊    省    三
                                            法官  莊    俊    華
右正本證明與原本無異。
不得上訴。
                                      法院書記官  易    慧    玲
中    華    民    國      九十      年      八      月          十      日
附錄本判決論罪科刑法條：
刑法第二百六十七條：
以賭博為常業者，處二年以下有期徒刑，得併科一千元以下罰金。


司法院資訊處製作；財團法人民間司法改革基金會備份。
